【裁判字號】    90,上易,3297
【裁判日期】    901107
【裁判案由】    竊盜
【裁判全文】
臺灣高等法院刑事判決                            九十年度上易字第三二九七號
    上  訴  人
    即  被  告  甲○○
右上訴人因竊盜案件，不服臺灣新竹地方法院九十年度易字第一五九號，中華民國九
十年七月十三日第一審判決（起訴案號：臺灣新竹地方法院檢察署八十九年度偵字第
四二三六號），提起上訴，本院判決如左：
    主  文
上訴駁回。
    事  實
一、甲○○前於民國（下同）八十四年間因違反藥事法經原法院判處有期徒刑十一月
    確定，復因竊盜案件經台灣桃園地方法院判處有期徒刑一年二月，經合併定執行
    刑為有期徒刑二年，執行至八十六年一月二十二日假釋出獄，至同年五月十二日
    假釋期滿執行完畢。又於八十七年間因毀損案件及竊盜案件，經原法院分別判處
    有期徒刑三月及四月，合併定執行刑為七月，尚未執行。復不知悛悔，於八十八
    年七月二十一日下午二時許，受陳振桂之邀一同送貨，途經桃園縣大園鄉北港村
    海前十鄰九號停車場，趁陳振桂駕駛之貨車故障，停車修理之際，即意圖為自己
    之不法所有，進入該停車場之辦公室內（侵入建築物部分未經告訴），竊取乙○
    ○所有如附表所示之支票四紙，嗣為警於八十八年十二月一日自甲○○皮包內當
    場查獲上開四紙支票，循線查獲上情。
二、案經新竹縣警察局新埔分局報請台灣新竹地方法院檢察署檢察官偵查起訴。
    理  由
一、訊據上訴人即被告甲○○固不否認附表所示之四紙支票在其皮包內為警查獲之事
    ，惟矢口否認竊盜犯行，並辯稱：伊並未進入該停車場辦公室，係在桃園縣大園
    鄉附近不知名之魚池拾獲云云。惟查，上開支票為被害人乙○○所有，置於桃園
    縣大園鄉北港村海前十鄰九號停車場辦公室內遭竊，業據被害人乙○○指訴綦詳
    ，證人陳振桂於警訊及檢察官偵訊時亦證稱：其在該停車場修車時，被告單獨進
    入該辦公室內等語（見偵二四七一號卷第六頁反面、偵二一六三號卷八十九年七
    月五日偵訊筆錄）。而被告自陳當日係義務幫陳振桂送貨，可見二人交情匪淺，
    證人陳振桂當無誣陷之理，其所證應為可採。從而，上開支票應係在被害人辦公
    室遺失，被告又曾進入該辦公室，之後又在其皮包內查獲該四紙支票，顯見，該
    四紙支票應為被告自該停車場辦公室內竊取。再查證人即當時查獲本案之警員謝
    世賢於檢察官訊問證稱：查獲之支票一張是新的，另幾張比較舊，但看起來不像
    是丟棄後拾獲等語（見偵四二三六號卷第十四頁反面）。衡以支票紙質輕薄，如
    他人丟棄後容易因外力而分散，且易被人、車、動物踐踏或風沙灰塵染污，根本
    不可能於查獲時仍為新品，乃該四紙支票竟未分散而為被告同時拾獲，實難想像
    ，殊違常理。故被告辯稱在魚池附近拾獲云云，為卸責之詞。此外，復有被告竊
    取之支票影本四紙及被害人出具之贓物認領保管單乙紙在卷可稽。本件事證已明
    ，被告犯行洵堪認定，應依法論科。
二、核被告所為，係犯刑法第三百二十條第一項之竊盜罪。又被告前於八十四年間因
    違反藥事法經原法院判處有期徒刑十一月確定，復因竊盜案件經台灣桃園地方法
    院判處有期徒刑一年二月，經合併定執行刑為有期徒刑二年，執行至八十六年一
    月二十二日假釋出獄，至同年五月十二日假釋期滿執行完畢，有本院被告全國前
    案記錄表在卷可參。其於執行完畢後五年內再犯本件有期徒刑以上之竊盜罪，為
    累犯，應依刑法第四十七條之規定加重其刑。原審審酌被告前科累累，前已有二
    次竊盜前科，素行不良，仍再竊取本件支票，幸未流通第三人而造成更大損害，
    及被告事後否認犯行，飾詞狡辯，並無悔改之意等一切情狀，依刑法第三百二十
    條第一項、罰金罰鍰提高標準條例第一條前段、第二條，判處被告有期徒刑六月
    ，並說明被告犯罪後，刑法第四十一條業於九十年一月四日修正，其第一條前段
    為「犯最重本刑為五年以下有期徒刑以下之刑之罪，而受六月以下有期徒刑或拘
    役之宣告，因身體、教育、職業、家庭之關係或其他正當事由，執行顯有困難者
    ，得以一元以上三元以下折算一日，易科罰金。」並於同年月十日公佈施行，於
    同年月十二日生效，比較新舊法之規定，以變更後之新法對被告有利，依刑法第
    二條第一項前段之規定，自應適用裁判時之新法，而併諭知易科罰金之折算標準
    ，認事用法殊無不合，被告上訴仍執陳詞否認犯罪，非有理由，應予駁回。
據上論斷，應依刑事訴訟法第三百六十八條，判決如主文。
本案經檢察官柯麗鈴到庭執行職務。
中      華      民      國     九十     年      十一    月      七      日
                              臺灣高等法院刑事第五庭
                                  審判長法  官  曾  德  水
                                        法  官  林  立  華
                                        法  官  楊  貴  雄
右正本證明與原本無異。
不得上訴。
                                        書記官  林  淑  貞
中      華      民      國     九十     年      十一    月      八      日
附錄：本判決論罪科刑法條全文
刑法第三百二十條第一項：
一意圖為自己或第三人不法之所有，而竊取他人之動產者，為竊盜罪，處五年以下有
  期徒刑、拘役或五百元以下罰金。
附表：
┌──┬──────────┬──────────┬──────────┐
│編號│發  票   日         │ 支  票   號   碼   │ 票   面   金  額   │
│    │                    │                    │ （新台幣）         │
├──┼──────────┼──────────┼──────────┤
│一  │九十三年一月三十一日│ ＡＪ0000000 │一百萬元            │
│    │                    │                    │付款銀行：台灣中小企│
│    │                    │                    │業銀行              │
├──┼──────────┼──────────┼──────────┤
│二  │九十二年十一月三十日│ＡＪ0000000  │四十萬元            │
│    │                    │                    │付款銀行：台灣中小企│
│    │                    │                    │業銀行              │
├──┼──────────┼──────────┼──────────┤
│三  │八十三年四月二十八日│Ｚ0000000    │八十萬元            │
│    │                    │                    │付款銀行：中國農民銀│
│    │                    │                    │行                  │
├──┼──────────┼──────────┼──────────┤
│四  │八十三年七月二十日  │0000000      │四十萬元            │
│    │                    │                    │付款銀行：新竹區中小│
│    │                    │                    │企業銀行            │
└──┴──────────┴──────────┴──────────┘


司法院資訊處製作；財團法人民間司法改革基金會備份。
